【裁判字號】    89,上易,879
【裁判日期】    890614
【裁判案由】    毒品危害防制條例
【裁判全文】
臺灣高等法院臺中分院刑事判決                    八十九年度上易字第八七九號
    上  訴  人  臺灣台中地方法院檢察署檢察官
    被      告  乙○○
右上訴人因被告違反毒品危害防制條例案件，不服台灣台中地方法院八十九年度易字
第一六四號中華民國八十九年二月二十九日第一審判決（起訴案號：台灣台中地方法
院檢察署八十八年度毒偵字第二二九八號），提起上訴，並移送併案審理（併辦案號
：台灣台中地方法院檢察署八十九毒偵字第二○五○號、八十九年度偵字第四○○三
）本院判決如左：
      主  文
原判決撤銷。
乙○○連續施用第二級毒品，累犯，處有期徒刑陸月，如易科罰金以佰元折算壹日
。
扣案之殘餘甲基安非他命之塑膠袋壹只及甲基安非他命壹包沒收銷燬之；吸食器壹組
、玻璃管壹支均沒收。
    事  實
一、乙○○曾因逃亡及違反麻醉藥品管理條例及逃亡等案件，經軍事法院及台灣高等
    法院台中分院分別判處有期徒刑八月及三月確定，嗣由台灣高等法院台中分院定
    其應執行刑為有期徒刑十月，於民國八十六年十二月六日執行完畢，另因違反毒
    品危害防制條例案件，經依本院八十八年度毒聲字第五八二五號及八十八年度毒
    聲字第六四六五號先後裁定送觀察、勒戒後，均無繼續施用毒品傾向，經台灣台
    中地方法院檢察署檢察官分別於八十八年十月二十二日及同年十一月二十三日以
    八十八年度毒偵字第一一八一號、八十八年度毒偵字第一八八九號為不起訴處分
    確定。詎其仍不知悔改，於八十八年十一月二十四日起至八十九年一月三十一日
    止，基於概括之犯意，連續在台中縣神岡鄉○○村○○路四四八巷二弄二五號、
    台中市○○○街二十九號柏林大飯店二○五室等地，將第二級毒品甲基安非他命
    置於玻璃管內，以火烤加熱，再吸用霧化氣體之方式，施用第二級毒品甲基安非
    他命，共約十五次。１、於八十八年十一月二十七日十四時三十分許，為台中縣
    霧峰警察分局在上開柏林大飯店二○五室查獲，扣得乙○○所有殘餘甲基安非他
    命之塑膠袋一只及之吸食器一組、玻璃管一支，經採集其尿液送請台中縣衛生局
    檢驗結果，呈甲基安非他命陽性反應；２、又於八十八年十二月八日一時三十分
    許，在台中市○○路與日進街口，為台中市警察局第二分局查獲，扣得其所有之
    甲基安非他命一包，採尿送驗呈甲基安非他命陽性反應；３、又於八十九年一月
    三十一日二十時三十分許，在台中縣神岡鄉○○村○○路四四八巷二弄二五號友
    人張世昌住處為警查獲，扣得張世昌所有之甲基安非他命二包、摻海洛因之重菸
    一支、摻匙一支，採尿送驗呈甲基安非他命陽性反應。
二、案經台中縣警察局霧峰分局報請台灣台中地方法院檢察署檢察官偵查起訴及移送
    併案審理（台灣台中地方法院檢察署八十九毒偵字第二○五○號、八十九年度偵
    字第四○○三號）。
    理  由
一、訊之被告乙○○對於右揭非法吸用甲基安非他命之犯行，坦承不諱，並有在上開
    柏林大飯店二○五室查獲，被告所有殘餘安非他命之塑膠袋一只及之吸食器一組
    、玻璃管一支；在台中市○○路與日進街口，為台中市警察局第二分局查獲，被
    告所有之甲基安非他命一包，扣案可憑；被告於三次查獲後，經分別採尿送鑑，
    均呈甲基安非他命陽性反應，亦有台中縣衛生局檢驗尿液成績書、台中市衛生局
    煙毒尿液檢驗成績書附卷可憑，事證明確，可以認定。又被告曾因違反毒品危害
    防制條例案件，經依原審法院本院八十八年度毒聲字第五八二五號及八十八年度
    毒聲字第六四六五號先後裁定送觀察、勒戒後，均無繼續施用毒品傾向，經台灣
    台中地方法院檢察署檢察官分別於八十八年十月二十二日及同年十一月二十三日
    以八十八年度毒偵字第一一八一號、八十八年度毒偵字第一八八九號為不起訴處
    分確定，此有不起訴處分書二件附卷可稽，是被告三犯施用毒品罪之事證明確，
    應予依法論科。
二、被告乙○○施用甲基安非他命，所為係犯毒品危害防制條例第十條第二項之施用
    第二級毒品罪。被告持有第二級毒品之低度行為，應為施用之高度行為所吸收，
    不另論罪。被告先後所為數非法施用第二級毒品之犯行，時間緊接，構成要件相
    同，顯係基於概括犯意為之，應依連續犯規定論以一罪。被告曾因逃亡及違反麻
    醉藥品管理條例及逃亡等案件，經軍事法院及本院分別判處有期徒刑八月及三月
    確定，嗣由本院定其應執行刑為有期徒刑十月，於八十六年十二月六日執行完畢
    ，此有台灣高等法院被告全國前案紀錄表在卷可憑，其於五年內再犯本件有期徒
    刑以上之罪，係屬累犯，應依法加重其刑。移送併辦部分與已起訴之部分，有連
    續犯裁判上一罪之關係，亦為起訴效力所及，本院亦應依法審理，附此敘明。原
    審對被告予以論罪科刑，究非無見，惟移送併辦部分，原審未及審酌，尚有可議
    ，應由本院就原審判決予以撤銷改判。爰審酌被告前已有違反麻醉藥品管理條例
    之前科、復因施用毒品經二次送觀察勒戒猶不知戒除惡習、繼續施用毒品、顯未
    具悔意、犯罪之動機、目的、所為係自戕行為、對他人尚無危害及其犯後態度等
    一切情狀，量處如主文所示之刑，並諭知易科罰金之折算標準。
三、扣案之殘餘甲基安非他命之塑膠袋一只、甲基安非他命一包為第二級毒品，應依
    法沒收銷燬之；另扣案之吸食器一組、玻璃管一支（八十八年十一月二十七日十
    四時許，在台中市柏林大飯店所查獲），為被告所供施用毒品所用之物，業據其
    供明在卷，應依法宣告沒收。八十九年一月三十一日在台中縣神岡鄉○○路四四
    八巷二弄二五號張世昌家所查扣之甲基安非他命、摻匙、摻海洛因之香菸，被告
    否認為其所有或持有，本院亦查無證據足資證明為其所有或持有，不得宣告沒收
    ，附此敘明。
據上論結，應依刑事訴訟法第三百六十九條第一項前段、第三百六十四條、第二百九
十九條第一項前段、毒品危害防制條例第十條第二項、第二十條第三項前段、第十八
條第一項前段，刑法第十一條前段、第五十六條、第四十七條、第四十一條、第三十
八條第一項第二款，罰金罰鍰提高標準條例第二條，判決如主文。
本案經檢察官甲○○到庭執行職務。
中      華      民      國    八十九     年     六     月     十四      日
                                  臺灣高等法院臺中分院刑事第九庭
                                        審判長法  官  胡  森  田
                                              法  官  康  應  龍
                                              法  官  趙  春  碧
右正本證明與原本無異。
不得上訴。
                                              書記官  廖  來  信
中      華      民      國    八十九     年     六     月     十六      日
                                                                        Ｅ


司法院資訊處製作；財團法人民間司法改革基金會備份。
